【裁判字號】    94,訴,1493
【裁判日期】    950427
【裁判案由】    毒品危害防制條例
【裁判全文】
臺灣臺北地方法院刑事判決              94年度訴字第1493號
公  訴  人  臺灣臺北地方法院檢察署檢察官
被      告  甲○○
上列被告因毒品危害防制條例案件，經檢察官聲請以簡易判決處
刑（94年度核退字第1351號）及移送併案審理（臺灣臺北地方法
院檢察署94年度毒偵字第1226號、臺灣基隆地方法院檢察署94年
度毒偵字第2897號），本院受理後（94年度簡字第1574號）認為
不宜以簡易判決處刑，改依通常程序審理，本院合議庭依被告於
本院準備程序進行中為有罪之陳述，裁定由受命法官以簡式審判
程序審理，判決如下：
      主    文
甲○○連續施用第一級毒品，累犯，處有期徒刑壹年。
    事  實
一、甲○○前於民國78年間因違反肅清煙毒條例案件，經本院判
    處有期徒刑4年6月，於80年6月29日因縮短刑期假釋出監，
    又於80年間因違反肅清煙毒條例案件，經本院判處有期徒刑
    3 年10月，於80年12月20日入監執行，於83年2月6日再度假
    釋出監，惟於83年間再因違反肅清煙毒條例案件，經臺灣士
    林地方法院判處有期徒刑4年，於84年3月28日入監執行，至
    87年10月8日因縮短刑期假釋出監，於90年12月22日假釋期
    滿，因假釋未經撤銷而視為執行完畢。又其於91年間，因施
    用第一級毒品海洛因案件，經依臺灣士林地方法院91年度毒
    聲字第1138號裁定令入勒戒處所觀察勒戒後，認有繼續施用
    毒品之傾向，再經臺灣士林地方法院以92年度毒聲字第953
    號裁定令入戒治處所施以強制戒治一年，復依同院93年度毒
    聲字第171號裁定停止戒治，所餘戒治期間交付保護管束，
    於93年10月26日強制戒治執行完畢，並由臺灣士林地方法院
    檢察署檢察官於93年11月9日以93年度戒毒偵字第74號為不
    起訴處分確定。詎其仍不知悔改，於強制戒治執行完畢釋放
    後五年內，復基於施用第一級毒品海洛因之概括犯意，自93
    年12月間某日起至95年2月間某日止，在台北市台北火車站
    停車場、萬華區不特地地點等處，以將海洛因摻入香煙內吸
    食之方式，連續施用第一級毒品海洛因多次，而先後於：(1)
    94年2月25日下午2時許，在台北市台北火車站地下東停車場
    為警查獲；(2)94年3月11日下午4時10分許，在臺北市○○區
    ○○路、康定路口，因行跡可疑，為警攔檢查獲；(3)94年5
    月4日下午2時10分許，為警持本院搜索票，在台北市○○區
    ○○路184巷5號陳福旭之住處執行搜索時，因甲○○為在場
    人，經其同意採集尿液送驗，檢驗結果呈鴉片類陽性反應而
    查悉。
二、案經台北市政府警察局萬華分局報請臺灣臺北地方法院檢察
    署檢察官偵查後聲請簡易判決處刑，暨經內政部警政署鐵路
    警察局第一警務段、台北市政府警察局文山第一分局先後移
    送臺灣臺北地方法院檢察署檢察官、臺灣基隆地方法院檢察
    署檢察官移送併案審理。
    理  由
一、本件被告甲○○所犯施用第一級毒品罪，係非死刑、無期徒
    刑、最輕本刑三年以上有期徒刑之罪，亦非高等法院管轄之
    第一審案件，其於本院準備程序進行中，就被訴事實為有罪
    之陳述，經法官告知簡式審判之旨，並聽取檢察官、被告之
    意見後，本院合議庭裁定由受命法官獨任進行簡式審判程序
    ，是本件之證據調查，依刑事訴訟法第273條之2規定，不受
    同法第159條第1項、第161條之2、第161條之3、第163條之1
    及第16 4條至第170條規定之限制，合先敘明。
二、上揭犯罪事實，業據被告甲○○於本院審理時坦承不諱，又
    被告先後三次為警查獲時所親自採集之尿液經送驗結果，均
    呈鴉片類藥物（嗎啡、可待因）陽性反應，有臺灣尖端先進
    生技醫藥股份有限公司濫用藥物檢驗報告1張及台灣檢驗科
    技股份有限公司檢驗報告2張在卷可憑，足認被告自白施用
    第一級毒品犯罪情節屬實。又被告前於91年間，因施用第一
    級毒品海洛因案件，經依臺灣士林地方法院91年度毒聲字第
    1138號裁定令入勒戒處所觀察勒戒後，認有繼續施用毒品之
    傾向，再經臺灣士林地方法院以92年度毒聲字第953號裁定
    令入戒治處所施以強制戒治一年，復依同院93年度毒聲字第
    171號裁定停止戒治，所餘戒治期間交付保護管束，於93年
    10月26日強制戒治執行完畢，並由臺灣士林地方法院檢察署
    檢察官於93年11月9日以93年度戒毒偵字第74號為不起訴處
    分確定等情，有臺灣士林地方法院檢察署檢察官93年度戒毒
    偵字第74號不起訴處分書及臺灣高等法院被告全國前案記錄
    表在卷為憑。被告於強制戒治執行完畢釋放後，五年內再犯
    本案施用第一級毒品犯行，甚為明確。是本件事證明確，被
    告犯行堪以認定，應予依法論科。
三、核被告之所為，係犯毒品危害防制條例第10條第1項施用第
    一級毒品罪，其持有第一級毒品之低度行為為施用第一級毒
    品之高度行為所吸收，不另論罪。查檢察官雖僅就被告於94
    年3月10日下午1時30分許，在台北市台北火車站地下停車場
    施用第一級毒品海洛因之犯行提起公訴，而事實欄所示其餘
    部分均未據公訴人提起公訴，惟被告所為該等未經起訴之連
    續施用第一級毒品海洛因之犯行，與業據起訴部分有連續犯
    之裁判上一罪關係，已為起訴效力所及，本院自應併予審理
    論究。被告多次施用第一級毒品之犯行，因時間緊接、方法
    相近、觸犯構成犯罪要件相同之罪名，顯係基於概括犯意為
    之，為連續犯，應依刑法第56條之規定論以一罪，並依法加
    重其刑。又被告前於78年間因違反肅清煙毒條例案件，經本
    院判處有期徒刑4年6月，於80年6月29日因縮短刑期假釋出
    監，又於80年間因違反肅清煙毒條例案件，經本院判處有期
    徒刑3年10月，於80年12月20日入監執行，於83年2月6日再
    度假釋出監，惟於83年間再因違反肅清煙毒條例案件，經臺
    灣士林地方法院判處有期徒刑4年，於84年3月28日入監執行
    ，至87年10月8日因縮短刑期假釋出監，於90年12月22日因
    假釋期滿，假釋未經撤銷而視為執行完畢，有臺灣高等法院
    被告全國前案紀錄表一紙在卷可稽，其受有期徒刑之執行完
    畢，五年內再犯本件有期徒刑以上之罪，為累犯，應依法遞
    加重其刑。爰審酌被告前曾違反毒品危害防制條例，經過執
    行觀察、勒戒及強制戒治後，猶不知戒除施用毒品惡習，抗
    拒毒品之意志力薄弱，及其施用之時間及次數、所生自我戕
    害之結果、犯罪後於本院準備程序及審理中尚能坦承犯行而
    態度良好及其他一切情狀，量處如主文所示之刑。
據上論斷，應依刑事訴訟法第273條之1第1項、第299條第1項前
段，毒品危害防制條例第10條第1項，刑法第56條、第47條，判
決如主文。
本案經檢察官楊仲萍到庭執行職務
中    華    民    國    95    年    4     月    27    日
                  刑事第一庭    法  官  林春鈴
以上正本證明與原本無異。
如不服本判決，應於判決送達後10日內，向本院提出上訴狀。
                                書記官  羅欣宜
中    華    民    國    95    年    4     月    27    日
附錄論罪科刑依據之法條：
毒品危害防制條例第10條第1項
施用第一級毒品者，處六月以上五年以下有期徒刑。


司法院資訊處製作；財團法人民間司法改革基金會備份。
